【裁判字號】    99,停,66
【裁判日期】    990729
【裁判案由】    聲請停止執行
【裁判全文】
臺北高等行政法院裁定
                                        99年度停字第66號
聲  請  人  甲○○
                          送達代收人  乙○○
相  對  人  內政部
代  表  人  丙○○○○○○住同上
訴訟代理人  丁○○
上列當事人間因廢止長期居留許可事件，聲請人聲請停止相對人
內政部98年5 月12日內授移移陸榛字第0980959873號處分之執行
，本院裁定如下：
    主  文
聲請駁回。
聲請訴訟費用由聲請人負擔。
    理  由
一、按「行政訴訟繫屬中，行政法院認為原處分或決定之執行，
    將發生難於回復之損害，且有急迫情事者，得依職權或依聲
    請裁定停止執行。」行政訴訟法第116 條第2 項前段定有明
    文。又所謂「原處分或決定之執行，將發生難於回復之損害
    ，且有急迫情事」，係指「須有避免難以回復損害之急迫必
    要性」；至所謂「難於回復之損害」係指其損害不能回復原
    狀，或不能以金錢賠償，或在一般社會通念上，如為執行可
    認達到回復困難之程度而言，至當事人主觀上難於回復之損
    害當非屬該條所指之難於回復之損害。最高行政法院91年度
    裁字第344 號、92年度裁字第1332號裁定、92年度裁字第86
    4 號裁定要旨可資參照。準此，聲請停止執行不備上揭停止
    執行要件者，應予駁回。
二、緣本件聲請人與依親對象乙○○結婚，申經相對人許可長期
    居留，於民國96年3 月15日發給第9633003880號長期居留證
    （下稱96年3 月15日長期居留證），效期至99年3 月14日止
    ，旋於97年10月13日以長期居留證毀損申請補發。相對人以
    經查訪及面談結果，聲請人與依親對象乙○○無同居事實，
    依親對象乙○○未接受訪談，於98年5 月12日以內授移移陸
    榛字第0980959873號處分書（下稱原處分），廢止聲請人之
    長期居留許可，註銷相對人96年3 月15日長期居留證，自出
    境之日起3 年內，不得再申請長期居留。聲請人申請補發長
    期居留證因失所附麗，不予許可，並命聲請人應限期出境。
    聲請人不服，提起訴願，經遭駁回。聲請人遂以本件處分之
    執行將對聲請人產生不可回復之損害，於提起行政訴訟後，
    向本院聲請停止本件處分之執行。
三、本件聲請人聲請意旨略以：相對人審認聲請人與依親對象無
    共同居住事實，以原處分廢止聲請人長期居留許可，並註銷
    相對人96年3 月15日長期居留證，且自出境之日起算3 年內
    不得再申請依親居留，並限期命聲請人出境，惟聲請人與依
    親對象乙○○係中華民國法律上之合法夫妻，並有同居之義
    務及共同生活之事實，且聲請人之婆婆發生車禍至今行動不
    便，亦有糖尿病等病痛纏身，需聲請人隨侍在側照料，又聲
    請人家境貧困，家中生計需聲請人一肩扛起，以維持家計，
    原處分如執行，將使聲請人之人身自由及婚姻等基本權利受
    損害之虞，其損害難以回復，且原處分之執行並非為維護重
    大公共利益所必要，依法應停止執行云云。
四、經查，相對人係依訪查記錄及面談結果，認定聲請人因與依
    親對象並無同居之事實為由，且依親對象未接受訪談，而作
    成原處分廢止聲請人之長期居留許可，註銷相對人96年3 月
    15日長期居留證，自出境之日起3 年內，不得再申請長期居
    留。另聲請人申請長期居留證毀損補發，不予許可，聲請人
    並應於收受原處分翌日起10日內申請出境證件出境，未依規
    定出境或逾限未出境，得強制出境，有原處分在卷可稽。次
    查聲請人經相對人所屬移民署臺中縣專勤隊實地訪查聲請人
    戶籍地住處時，發現聲請人並未居住於該址，復經電話訪查
    ，聲請人亦稱因工作關係居住於新竹市，惟聲請人依親對象
    乙○○之母親於相對人所屬移民署新竹市專勤隊前往實地訪
    查表示，聲請人並未居住該址（新竹市○○路126 號5 樓之
    20），而是居住在臺中一帶，且不知其居住地址。聲請人於
    相對人所屬移民署臺中縣專勤隊面談時，亦自承其未居住於
    臺中縣戶籍地住址，而係暫居於桃園縣觀音鄉同鄉家中，且
    不願讓依親對象知悉其暫住地址（參見原處分卷附相關面談
    紀錄）。是聲請人與依親對象乙○○既異地分居生活，殊難
    謂聲請人有須照料依親對象乙○○之母親及彼此共同生活之
    客觀需要，且聲請人於本件聲請程序中亦未提出任何實據為
    證，其托言需其維持家計云云，無從採信。是聲請人上揭主
    張難認可採，無從認其因本件原處分之執行，將發生何難於
    回復之損害，且有何急迫之情事可言，核與首揭停止執行之
    要件不合。次按臺灣地區與大陸地區人民關係條例第17條第
    9 項授權訂定之行為時大陸地區人民在臺灣地區依親居留長
    期居留或定居許可辦法（下稱居留定居許可辦法）第27條第
    3 項第9 款、第10款、第4 項第1 款、第5 項規定，大陸地
    區人民經許可長期居留者，有申請人與依親對象無同居之事
    實、有面談管理辦法第10條第1 款、第2 款或第4 款情形之
    一者，撤銷或廢止其許可，並於3 年至5 年內，不得再申請
    進入臺灣地區長期居留。期間之計算，其已入境者，自出境
    之日起算；未入境者，自不予許可、撤銷或廢止許可之翌日
    起算。另按居留定居許可辦法第45條第3 款規定：「依第27
    條第3 項……規定撤銷或廢止其長期居留許可者，由移民署
    發給出境證件，並得限期於10日內離境或逕行強制其出境。
    」。衡諸上開規定乃考量兩岸特殊之狀態，用以確保國家安
    全、社會秩序與民眾福祉，亦屬攸關公益事項，聲請人以原
    處分非維護重大公共利益所必要，主張依法應停止執行云云
    ，亦難謂允洽。從而，聲請人聲請停止執行本件原處分，核
    與首揭停止執行之要件不符，不應准許。至原處分是否合法
    ，非本件所得審究，併此敘明。
五、依行政訴訟法第104 條、民事訴訟法第95條、第78條，裁定
    如主文。
中    華    民    國    99    年    7     月    29    日
                   臺北高等行政法院第四庭
                             審判長法  官  黃本仁
                                   法  官  林妙黛
                                   法  官  陳秀
上為正本係照原本作成。
如不服本裁定，應於送達後10日內向本院提出抗告狀（須按他造
人數附繕本）。
中    華    民    國    99    年     7    月   29     日
                                   書記官  楊子鋒

司法院資訊處製作；財團法人民間司法改革基金會備份。
